臺灣臺中地方法院刑事判決
111年度易緝字第70號
公  訴  人  臺灣臺中地方檢察署檢察官
被      告  朱冠溶




上列被告因詐欺案件，經檢察官提起公訴（109年度偵字第33263
號），被告於本院準備程序進行中，就被訴事實為有罪之陳述，
經告知簡式審判程序之旨，並聽取當事人之意見後，本院合議庭
裁定由受命法官獨任依簡式審判程序審理，判決如下：
    主    文
朱冠溶共同犯刑法第三三九條之四第一項第二款之罪，處有期徒
刑壹年。　　
    犯罪事實
一、朱冠溶與黃凱傑(另由本院通緝)自107年12月某日起，參與
    詐欺集團，擔成車手集團成員，渠2人與柯侑晨（所涉本案
    犯行另由本院以109年度訴字第543號判處罪刑)及所屬詐欺
    集成員共同意圖為自己或他人不法所有，基於三人以上共同
    犯詐欺取財之犯意聯絡，先由該詐欺集團LINE匿稱「專業金
    融放款-許家武」之不詳成員，以佯稱得代為辦理貸款方式
    ，致張君玲陷於錯誤，遂依指示於108年1月4日，在基隆市
    統一超商和平島門市，將其所申設郵局帳號0000000-000000
    0號帳戶(下稱張君玲郵局帳戶)之金融卡等資料，以包裹寄
    至台中市○區○○街000號之統一超商新文化門市後，再由朱冠
    溶指示柯侑晨前往該超商領取包裹後，交付黃凱傑，以作為
    人頭帳戶使用。嗣朱冠溶等人與所屬詐欺集團不詳成員共同
    詐使盧芳怡於108年1月7日、同年1月8日，先後匯款至張君
    玲郵局帳戶並旋遭提領後（朱冠溶所涉詐害盧芳怡犯行及參
    與犯罪組織犯行部分，經本院以108年度金訴字第41號等案
    號判處罪刑，繼經臺灣高等法院臺中分院以109年度上訴字
    第1648號等案號判處罪刑後，再經最高法院以110年度台上
    字第3457號等案號判決駁回上訴而確定)，該帳戶因而遭警
    示，張君玲始知受騙。
二、案經張君玲訴由基隆市警察局第二分局報告臺灣基隆地方檢
    察署陳請臺灣高等檢察署檢察長移轉臺灣臺中地方檢察署檢
    察官偵查起訴。
    理    由
一、本件被告所犯係死刑、無期徒刑或最輕本刑為三年以上有期
    徒刑或高等法院管轄第一審案件以外之罪，其於準備程序期
    日就被訴事實為有罪之陳述，經本院告知簡式審判程序之旨
    ，並聽取公訴人及被告之意見後，依刑事訴訟法第273條之1
    第1項規定，裁定由受命法官獨任進行簡式審判程序，且依
    同法第273條之2規定，不適用傳聞法則有關限制證據能力之
    相關規定，合先敘明。
二、上揭犯罪事實，業據被告朱冠溶於本院準備程序及審理時坦
    承不諱（見易緝卷P71、P80），且有共犯柯侑晨於警詢時及
    偵查中之供證(見偵2155卷P7至13、偵29629卷P21至23)，告
    訴人張君玲於警詢時及偵查中之證述(見偵2155卷P33至35、
    P81至83)可按，並有監視器錄影翻拍照片（柯侑晨）、車手
    提領款項之監視錄影翻拍照片（柯侑晨指認黃凱傑）、上開
    帳戶之開戶資料及交易明細、告訴人張君玲提出之LINE通聯
    紀錄、存簿及7-11寄貨資料(見偵2155卷P15、P19、P21至31
    、P41至47、P49至51)、基隆市警察局第二分局偵辦「柯侑
    晨」詐欺案偵查報告（含監視錄影畫面）、車牌號碼000-00
    00號普通重型機車之車輛詳細資料報表(見他208卷P7至10、
    P11)、本院109年度訴字第543號刑事判決、臺灣基隆地方檢
    察署檢察官108年度偵字第5039號不起訴處分書（告訴人盧
    芳怡；被告張君玲）、本院108年度金訴字第41號等案號刑
    事判決、臺灣臺中地方檢察署檢察官移送併辦意旨書（108
    偵14158；被告黃凱傑、朱冠溶等）(見他2096卷P63至67、P
    71至74、P87至134、P135至137)附卷可佐，足認被告前揭任
    意性自白與事實相符，堪予採信。是本案事證明確，被告上
    開犯行，洵堪認定，應依法論罪科刑。
三、論罪科刑
  ㈠核被告朱冠溶所為，係犯刑法第339條之4第1項第2款之三人
    以上共同犯詐欺取財罪。起訴書雖誤載被告所犯法條為刑法
    339條第1項，惟被告所犯法條，已為公訴檢察官當庭更正為
    刑法第339條之4第1項第2款(見易緝卷P70)，且經本院當庭
    諭知被告，對被告訴訟防禦權之行使，亦不生防礙，附此敘
    明。
  ㈡被告與黃凱傑、柯侑晨及所屬詐欺集團不詳成員間就上開犯
    行，有犯意聯絡及行為分擔，應依刑法第28條規定，論以共
    同正犯。
　㈢爰以被告之責任為基礎，審酌：1.被告擔任詐欺車手集團成
    員，以指示收取及交付帳戶包裏之行為，參與詐取告訴人帳
    戶資料，作為人頭帳戶使用之犯行，所為顯有不該。2.被告
    坦承犯行之犯後態度。3.被告自陳之智識程度、家庭經濟狀
    況及罹有憂鬱等病症（見易卷P177、易緝卷P70）暨其前科
    素行、所生實害情形等一切情狀，量處如主文所示之刑。
  ㈣本案並無事證證明被告就本案犯行，有實際獲取分工報酬之
    情形，是尚不生沒收犯罪所得問題，附此敘明。
據上論斷，應依刑事訴訟法第273條之1第1項、第299條第1項前
段，刑法第28條、第339條之4第1項第2款，刑法施行法第1條之1
第1項，判決如主文。
本案經檢察官鄭仙杏提起公訴，檢察官林卓儀到庭執行職務。
中　　華　　民　　國　　111 　年　　5 　　月　19 　　日
                  刑事第二庭    法  官  王振佑
以上正本證明與原本無異。
如不服本判決應於收受判決後20日內向本院提出上訴書狀，並應
敘述具體理由；其未敘述上訴理由者，應於上訴期間屆滿後20日
內向本院補提理由書（均須按他造當事人之人數附繕本）「切勿
逕送上級法院」。
                                書記官  王淑燕
中　　華　　民　　國　　111 　年　　5 　　月　19 　　日
附錄論罪科刑法條:
刑法第339條之4第1項
犯第339條詐欺罪而有下列情形之一者，處1年以上7年以下有期
徒刑，得併科1百萬元以下罰金：
一、冒用政府機關或公務員名義犯之。
二、三人以上共同犯之。
三、以廣播電視、電子通訊、網際網路或其他媒體等傳播工具，
    對公眾散布而犯之。